臺灣高等法院臺中分院民事裁定
110年度抗字第362號

抗  告  人  中台灣營造股份有限公司


法定代理人  鍾信謙  
上列抗告人因與相對人台中鐵架有限公司間聲請假扣押事件，對
於中華民國110年8月11日臺灣臺中地方法院裁定（110年度全字
第111號），提起抗告，本院裁定如下：
    主  文
抗告駁回。
抗告訴訟費用由抗告人負擔。 
    理  由
一、本件抗告意旨略以：原法院就新臺幣（下同）17萬元之本票
    執行案件，漏未執行相對人在合庫及台中商銀帳戶之存款，
    而誤發扣押相對人之負責人在該兩家銀行之存款，致銀行未
    扣押相對人之存款，造成抗告人權益受損，如未准許本件20
    0餘萬元債權之假扣押，相對人若脫產成功，必將追償無著
    。且因原法院已通知相對人之負責人有關執行相對人銀行帳
    戶之事，其負責人必趁機提領相對人之存款，顯有脫產以逃
    避本件債權強制執行之可能，自有日後不能強制執行之虞。
    爰依民事訴訟法第522條、第526條第1項、第2項規定，請求
    准於218萬8724元範圍內就相對人之財產予以假扣押。乃原
    裁定竟以抗告人未釋明假扣押之原因，而駁回抗告人之假扣
    押聲請，顯有違誤，為此提起抗告，求予廢棄原裁定，另准
    為假扣押之裁定。
二、按債權人就金錢請求或得易為金錢請求之請求，欲保全強制
    執行者，得聲請假扣押；又假扣押，非有日後不能強制執行
    或甚難執行之虞者，不得為之，民事訴訟法第522條第1項、
    第523條第1項定有明文。另請求及假扣押之原因應釋明之。
    前項釋明如有不足，而債權人陳明願供擔保或法院認為適當
    者，法院得定相當之擔保，命供擔保後為假扣押，為同法第
    526 條第1項、第2項所明定。故債權人聲請假扣押應就其請
    求及假扣押之原因加以釋明，兩者缺一不可。該項釋明如有
    不足，而債權人陳明願供擔保或法院認為適當者，法院始得
    定相當之擔保，命供擔保後為假扣押。若債權人就其請求及
    假扣押之原因有一項未予釋明，法院即不得為命供擔保後假
    扣押之裁定。又所謂不能強制執行，如債務人浪費財產，增
    加負擔，或就其財產為不利益之處分，將成為無資力之情形
    等是；所謂甚難執行，則指如債務人將移住遠方或逃匿之情
    。
三、抗告人主張對相對人有218萬8724元債權，固據提出民事起
    訴狀為憑，堪認就假扣押請求已為釋明。
四、然抗告人提出之第三人陳報扣押存款金額或聲明異議狀（  
    合作金庫商業銀行）、台中商業銀行總行函、相對人108 年
    度各類所得資料清單、原法院民事執行處函及強制執行撤回
    聲請狀，僅釋明相對人在合作金庫商業銀行軍功分行及台中
    商業銀行后里分行設有帳戶，相對人之法定代理人未在該二
    分行開戶，以及原法院民事執行處收受未簽章之撤回狀等情
    ，尚無足釋明相對人有隱匿財產，或就財產為不利益處分之
    行為，而致日後不能強制執行或甚難執行之虞，依前開說明
    ，尚難認抗告人對於假扣押之原因已為釋明。抗告人既未能
    釋明假扣押之原因，法院尚不得為准供擔保而為假扣押之裁
    定。 
五、綜上，原裁定以抗告人就假扣押之原因未予釋明，縱其陳明
    願供擔保，仍不得認該擔保已補釋明之欠缺，其假扣押之聲
    請應不予准許，駁回抗告人對假扣押之聲請，經核尚無不合
    。抗告意旨指摘原裁定不當，求予廢棄，為無理由，應予駁
    回。
六、據上論結，本件抗告為無理由，依民事訴訟法第495條之1
　　第1 項、第449條第1項、第95條、第78條，裁定如主文。 
中　　華　　民　　國　　110 　年　　8 　　月　　27　　日
                民事第九庭    審判長法　官  高金枝
                                    法　官  楊國精
                                    法　官  林慧貞
正本係照原本作成。
再為抗告應以適用法規顯有錯誤為理由。
如提起再抗告者應於裁定送達後10日內向本院提出抗告理由狀（
須按照他造人數附具繕本）並繳納抗告裁判費新臺幣1,000元，
同時委任律師或具有律師資格之關係人為代理人。因疫情而遲誤
不變期間，得向法院聲請回復原狀。
　　　　　　　　　　　　　　　　　  書記官  廖次芬
　　　　　　　　　　　　　　　　　　
中　　華　　民　　國　　110 　年　　8 　　月　　30　　日